【裁判字號】    97,再微,2
【裁判日期】    970820
【裁判案由】    再審之訴
【裁判全文】
臺灣臺南地方法院民事裁定               97年度再微字第2號
再審聲請人    乙○○
再審相對人    甲○○
上列當事人間請求返還租金事件，聲請人對於民國97年4月30日
本院97年度小上字第17號民事確定裁定，聲請再審，本院裁定如
下：
    主    文
再審之聲請駁回。
再審程序費用新台幣壹仟元由聲請人負擔。
    理    由
一、按民事訴訟法第5編再審程序之規定，於小額事件之再審程
    序準用之。又裁定已經確定，而有民事訴訟法第496條第1項
    或第497條之情形者，得準用民事訴訟法第5編再審程序之規
    定，聲請再審，民事訴訟法第436條之32第4項、第507條分
    別定有明文。是對於終審法院之裁定有所不服者，除合於法
    定再審原因得聲請再審外，不容以其他之方法聲明不服。故
    不服終審裁定而未以聲請再審之程序為之者，仍應視其為再
    審之聲請，而依聲請再審程序調查裁判（最高法院34年聲字
    第263號判例參照），合先敘明。次按聲請再審，必須主張
    原確定裁定有民事訴訟法第496條、或第497條之情形，以為
    理由時，始為合法。且再審之訴，應於30日之不變期間內提
    起。前項期間，自判決確定時起算，判決於送達前確定者，
    自送達時起算；其再審之理由發生或知悉在後者，均自知悉
    時起算，民事訴訟法第500條第1項、第2項規定甚明。
二、聲請再審意旨略以：兩造談租約時，聲請人已經強調要租1
    年，如果1年後不再租，要在滿1年前的兩個月說不租第2 年
    ，因聲請人的房子租學生，房屋出租學生大都係於5、6月招
    租，相對人之父呂俊成於5 月底來看房間，覺得很喜歡，表
    示一定要租，7月1日簽約時，聲請人還向相對人及其父母強
    調都租1年，假使不租第2年的話，要滿1年前的2個月就要說
    不租第2 年，聲請人怕年輕人不守信，還要求相對人之父做
    連帶保證人，嗣相對人於民國96年7月1日就搬進來住，住了
    好幾個月，就編很多理由當藉口不租了，但聲請人都有向每
    個房客說過是否續租第2 年，要在租滿1年前的2個月說不租
    ，房客可為證人，房間也只有相對人有鑰匙，相對人到97年
    6月24 日才從台中市○○路郵局寄鑰匙還給聲請人，請呂俊
    成先生不要欺負我這個沒錢沒勢的人，亦請法院查明究竟誰
    在說謊等語。
三、經查：本件再審聲請人雖以上情聲請再審，然未具體指摘原
    確定裁定究有何民事訴訟法第496條或第497條之再審情形，
    已核與上述之規定不合。且本院97年度小上字第17號裁定為
    不得抗告之裁定，一經裁定即告確定，而該裁定於97年4月
    30日裁定，並於同年5月9日送達聲請人等情，業經本院調取
    該案卷宗核閱屬實，並有送達回證附卷可憑，依其所述再審
    事由，又無其理由發生或知悉在後之情形，自應於30日之不
    變期間內即97年6月8日前提起，聲請人遲至97年7月11日始
    向本院聲請再審，揆之前揭民事訴訟法第500條第1、2項規
    定，已逾再審聲請期間，自屬不應准許。
四、又法院為終局判決時，應依職權為訴訟費用之裁判，民事訴
    訟法第87條第1項定有明文，此規定於法院以裁定終結本案
    者，準用之，同法第95條亦有明文。查本件聲請人聲請再審
    ，應徵收裁判費1,000元，應由敗訴之聲請人負擔。
五、依民事訴訟法第502條第1項、第95條、第78條、第87條第1
    項、第95條，裁定如主文。
中    華    民    國    97    年    8     月    20    日
                  民事第一庭  審判長法  官  翁金緞
                                    法  官  田幸艷
                                    法  官  高榮宏
以上正本係照原本作成。
本裁定不得抗告。
中    華    民    國    97    年    8     月    20    日
                                書記官  陳淑芬


司法院資訊處製作；財團法人民間司法改革基金會備份。
